# 应付账款周转率

提问人：zjshouting0622 时间：2020-01-14 17:23:25
请教各位大侠~应付账款周转率＝（主营业务成本+期末存货成本-期初存货成本）÷平均应付账款余额，在这个公式中，主营业务成本代表的价值必然会大于原材料所对应的应付账款，计算结果将被夸大，同时主营业务成本与应付账款之间没有时间对应关联，将不能反映营运资金的实质周转过程，这个公式不能如实反映生产形企业的资金运转情况。请问要如何改进公式才能准确反映应付账款周转率？

回答人：chenyiwei
理论上此处的存货成本应仅包含原材料成本，不含工费；分母应当包含应付账款、应付票据并减去预付账款。
但是，实务中成本明细构成的数据很难取得，因此基于简化考虑，不再区分。在各年度间成本结构基本稳定的前提下，一贯地运用该公式计算周转率，还是可以通过各年度之间的比较看出些问题的。